# 关于利润分配的基础，请教陈老师

提问人：kelisme 时间：2011-10-25 14:44:10
有这样一个帖子，请教陈老师怎么看？http://bbs.esnai.com/forum.php?m ... p;extra=#pid6000446

回答人：chenyiwei
回复 kelisme 的帖子
我个人倾向于：法律的归法律，会计的归会计。
确定哪些股东权益项目可用于利润分配，以及可分配的额度，更多地是一个法律问题（或者说是建立在会计问题基础上的法律问题），因为这并不是会计要素的确认、计量、列报、披露范畴的问题。因此，由于利润分配是法人行为，因此可分配利润应当以个别报表为基础确定，毕竟合并报表的会计主体仅仅是一个虚拟的会计主体，而并非真实存在的法人。